【裁判字號】    94,訴,6364
【裁判日期】    950125
【裁判案由】    不動產所有權移轉登記等
【裁判全文】
臺灣臺北地方法院民事判決              94年度訴字第6364號
    原      告  乙○○
    被      告  甲○○
上列當事人間請求不動產所有權移轉登記等事件，本院於民國九
十五年一月十一日言詞辯論終結，判決如下：
    主  文
被告應將如附表所示不動產所有權移轉登記予原告。
原告其餘之訴駁回。
訴訟費用由被告負擔。
    事實及理由
壹、原告起訴主張：緣原告於民國六十六年間與訴外人張德美（
    即被告之父，已歿）、張子信、張德全、張孫汶等四人訂立
    土地買賣契約，同時將系爭土地交付原告使用及占有，雙方
    約明於政府開放農地自由買賣之日起，賣方應主動辦理土地
    移轉過戶事宜。嗣政府於八十六年十一月間開放農地自由買
    賣，被告又於九十年十一月十一日完成土地繼承登記，則被
    告自應依約移轉系爭土地所有權予原告，並依雙方土地買賣
    合約書第六條規定，賠償新台幣（下同）十萬元，為此提起
    本件訴訟等語。並聲明：（一）被告應將如附表所示不動產
    所有權移轉登記予原告。（二）被告應賠償原告十萬元。
貳、被告則以：早年因父母離異，被告不知當時發生的事情。又
    自被告辦理繼承登記後，原告一直沒有來主張，所以不能據
    此認定其延誤。再者，原告應提出買賣契約書原本以證其說
    云云，資為抗辯，並請求駁回原告之訴。
參、得心證之理由：
一、原告主張系爭土地為其購買之事實，已據其提出土地買賣契
    約書、土地買賣收據、本院九十三年度訴字第二八三九號判
    決書、台灣高等法院九十四年度上易字第二六六號判決書、
    台北縣新店市地政事務所土地複丈成果圖等影本為證，並經
    本院調取前開判決卷宗資料核閱無訛；自堪信原告之主張為
    真實；至於被告雖辯稱，原告未提出買賣契約書原本以證其
    說，故難認其有買賣土地之行為存在云云：然查，原告確有
    購買系爭土地，且上開買賣契約為真正之事實，已據台灣高
    等法院於九十四年度上易字第二六六號判決中，依據經驗法
    則及斟酌全辯論意旨，綜合認定在案，則被告空言辯稱，上
    開買賣契約書無原本非真正，自難採信。
二、又原告主張被告自八十六年十一月迄至九十四年十月，此八
    年間意圖延宕土地移轉過戶，依兩造所訂土地買賣合約書第
    六條之規定，被告應賠償十萬元云云；按，被告係於九十年
    十一月十一日辦理繼承登記，取得其父親張德美登記共有之
    前開土地，此有卷附土地登記謄本一份可資為憑，則原告主
    張被告自八十六年十一月起即意圖延宕土地移轉過戶，已難
    採信；且系爭土地，原告於農地可自由買賣後，有無主動向
    被告之父親張德美請求移轉登記，並遭原告之父親拒絕？甚
    或被告繼承上開土地後，是否被告其父親張德美與原告之信
    託土地登記之關係，仍然繼續存在，而與一般繼承之原因相
    同？原告對此有利於己之事實，均未能舉證以實其說，是原
    告上開主張，自委無足取。
三、從而，原告提起本訴，請求被告應將如附表所示之不動產所
    有權移轉登記予原告，即無不合，應予准許。逾此部分之請
    求，則無理由，應予以駁回。
肆、結論：本件原告之訴為一部有理由、一部無理由，依民事訴
    訟法第七十九條，判決如主文。
中    華    民    國  九十五  年    一    月  二十五  日
                    民事第五庭  法  官  蔡世祺
以上正本係照原本作成。
如對本判決上訴，須於判決送達後二十日內向本院提出上訴狀。
中    華    民    國  九十五  年    一    月  二十五  日
                                書記官  黃媚鵑
附表：台北縣新店市○○段溪州小段六十九一之地號、面積五百
      三十五平方公尺、應有部分六分之一。


司法院資訊處製作；財團法人民間司法改革基金會備份。
